臺灣臺南地方法院柳營簡易庭民事判決
111年度營簡字第33號
原      告  謝華宗  
被      告  蔡承祐  


上列當事人間請求侵權行為損害賠償事件，原告就本院109年度
訴字第1334號傷害案件提起附帶民事訴訟，經本院刑事庭以109
年度附民字第488號裁定移送前來，本院柳營簡易庭於民國111年
7月5日言詞辯論終結，判決如下：
    主  文
一、原告之訴駁回。
二、訴訟費用由原告負擔。　　
    事實及理由
一、原告起訴主張：原告與訴外人即原告之妻余蘭英於民國109
    年4月24日晚上11時許，在位於臺南市佳里區公園路之住處
    前(下稱系爭地點)，因故與訴外人許銘勳、楊秀燕發生爭吵
    ，被告因吵鬧聲心生不滿，嗣竟持鐵棍毆打原告，致原告受
    有左側第4、5、6、7肋骨骨折等傷害(下稱系爭傷害)，爰依
    民法第184條、第195條規定請求精神慰撫金新臺幣(下同)50
    0,000元。並聲明：被告應給付原告500,000元，及自起訴狀
    繕本送達翌日起至清償日止，按週年利率百分之5計算之利
    息。
二、被告則以：被告於上開時間雖曾持鐵棍至系爭地點，然被告
    並未以鐵棍毆打原告。並聲明：原告之訴駁回。
三、得心證之理由：
  ㈠對於原告與余蘭英於上開時地與許銘勳、楊秀燕發生爭吵，
    被告隨後持鐵棍至系爭地點而後離開等情，業經本院調閱本
    院109年度訴字第1334號(下稱系爭刑事案件)、臺灣高等法
    院臺南分院(下稱臺南高分院)111年度上訴字第2號刑事卷宗
    核閱無訛，且為兩造所不爭執，堪信為真實。
  ㈡按附帶民事訴訟經移送民事庭後，即屬獨立民事訴訟，其移
    送後之訴訟程序，應適用民事訴訟法，刑事訴訟所調查之證
    據，及刑事訴訟判決所認定之事實，並非當然有拘束民事訴
    訟之效力。是原告提起附帶民事訴訟，既經移送本院民事庭
    ，按前說明，即屬獨立訴訟，不受刑事判決即系爭刑事案件
    所認定事實之拘束，合先敘明。
  ㈢依民法第184條第1項前段規定，侵權行為之成立，須行為人
    因故意或過失不法侵害他人權利，亦即行為人須具備歸責性
    、違法性，並不法行為與損害間有因果關係，始能成立，且
    主張侵權行為損害賠償請求權之人，對於侵權行為之成立要
    件應負舉證責任。原告主張其於上開時、地遭被告以鐵棍毆
    打，因而受有系爭傷害等情，為被告所否認，依上開說明，
    自應由原告舉證證明被告於上開時、地有持鐵棍毆打原告之
    行為。經查：
　⒈證人余蘭英於系爭刑事案件審理中雖證稱：我是看到許銘勳
    的狗在強姦我的狗，我就很生氣，我就一直大叫甲○○的名字
    到他下來，結果不知道為何那個男的(被告)就拿一支棍子往
    甲○○打等語，有系爭刑事案件卷宗在卷可參，然其卻無法詳
    述被告係如何毆打原告，而對於被告毆打原告之次數、被告
    毆打原告之部位等問題，均稱其被驚嚇、不知悉等語，其證
    述得否採信，已非無疑。又證人與原告為配偶關係，與原告
    利害一致，本院認其上開證述有偏頗原告之虞，尚無從採信
    。
　⒉經臺南高分院當庭勘驗臺南市政府警察局佳里分局111年1月1
    3日南市警佳偵字第1110016629號函檢附之案發監視器影像(
    檔名：「CH10」)，勘驗結果為：①晝面顯示時間自「2020/0
    4/24 23：20：01」至「2020/04/24 23：29：58」因係夜間
    之錄影畫面，錄影畫質非清晰，截圖如附件所示。②「2020/
    04/24 23：20：55」畫面中有1人在人行道上走動，並有狗
    在奔跑。③「2020/04/24 23：21：06」畫面中有2人站在人
    行道與公園間之馬路上，另1人從公園要走向馬路。④「2020
    /04/24 23：21：14」畫面中有3人站在馬路上發生爭執。⑤
    「2020/04/24 23：21：15」畫面右方有1人從右側屋內走出
    觀看。⑥「2020/04/24 23：21：27」畫面中右方又有2人從
    右側屋內走出觀看。⑦「2020/04/24 23：21：40」從右側屋
    內走出之1人走到馬路上觀看，另1位從右側屋內走出之2人
    返回右側屋內。⑧「2020/04/24 23：21：51」上開發生爭執
    之其中1人走向人行道，後走至右側屋內。⑨「2020/04/24 2
    3：22：02」上開發生爭執之其中1人從右側屋內走出。⑩「2
    020/04/24 23：22：20」上開發生爭執之3人持續站在馬路
    上，從右側屋內走出之1人則持續在旁觀看。⑪「2020/04/24
     23：22：49」至「2020/04/24 23：23：22」旁觀之人走至
    人行道上，站在樹旁，之後進入右側屋內。上開發生爭執之
    其中1人也走向人行道，後走至右側屋前。⑫「2020/04/24 2
    3：23：32」上開發生爭執之其中1人從右側屋前走向馬路，
    且另有1人從屋內走出跟隨在後。⑬「2020/04/24 23：23：4
    8」至「2020/04/24 23：23：55」畫面中有4人站立在馬路
    上，相互推擠、移動。⑭「2020/04/24 23：23：56」至「20
    20/04/24 23：24：03」畫面中有1人(即被告)從畫面左側馬
    路上小跑步出現，朝向上開發生爭執之4人追過去，上開發
    生爭執之4人見狀有往前移動，部分人物影像有遭錄影畫面
    中之樹木樹幹遮掩住。⑮「2020/04/24 23：24：08」至「20
    20/04/24 23：24：27」畫面中上方左側有2人相繼從公園走
    過來觀看。⑯「2020/04/24 23：24：35」畫面右方有1人從
    右側屋內走出觀看。⑰「2020/04/24 23：24：44」至「2020
    /04/24 23：24：52」上開發生爭執之1人走向人行道，後走
    至右側屋前，拿取一支長棍型物品，之後走向馬路。畫面右
    方又有1人從右側屋內走出觀看。⑱「2020/04/24 23：24：5
    8」至「2020/04/24 23：25：05」從右側屋內走出之2人持
    續觀看。被告與原先在馬路上發生爭執之人一同站立在馬路
    上。⑲「2020/04/24 23：25：13」至「2020/04/24 23：25
    ：21」被告與原先在馬路上發生爭執之人分開，往畫面左側
    走，可看見畫面中被告之左手持有一支短球棒。⑳「2020/04
    /24 23：25：22」被告影像離開錄影畫面，有臺南高分院11
    1年度上訴字第2號111年4月12日審判筆錄可參，由上開勘驗
    結果亦未見被告有何持棍毆打原告之行為。參以證人許銘勳
    於系爭刑事案件審理中亦證述其自與原告、余蘭英發生爭吵
    起，直至警察到場後復離開止，均未看見原告遭人毆打或聽
    見原告呼救之聲音等語，證人楊秀燕則於偵查中訊問時證稱
    ：整個過程中並未見到被告有對原告動手等語，本院審酌證
    人許銘勳、楊秀燕均僅係兩造之鄰居，未與被告具有任何親
    屬關係，當不至甘冒涉犯偽證罪之風險，蓄意迴護被告，其
    等所為之證述死上開勘驗筆錄相符，其等上開證言堪信為真
    。
　⒊綜上，原告所提出之證據無從認定被告有持鐵棍毆打原告之
    行為，亦無其他證據證明，難認被告有為上開行為。
四、從而，原告依民法第184條第1項前段、第195條第1項前段規
    定，請求被告負損害賠償責任，因原告未能舉證證明被告對
    原告有為不法行為之事實，不符合民法第184條第1項前段之
    構成要件，原告上開主張，尚屬無據，應予駁回。
五、本件為刑事附帶民事訴訟，而由本院刑事庭移送民事庭，依
    刑事訴訟法第504條第2項之規定，免納裁判費，且至本件言
    詞辯論終結時，亦未發生其他訴訟費用支出，故無從確定訴
    訟費用之數額。惟本院依民事訴訟法第78條規定，仍應諭知
    訴訟費用之負擔，以備將來如有訴訟費用發生時，得以確定
    其數額，併予敘明。
六、本件事證已臻明確，兩造其餘之攻擊或防禦方法及所提出之
    證據，經本院斟酌後，認為均不足以影響本判決之結果，爰
    不逐一論列，附此敘明。
七、據上論結，本件原告之訴為無理由，依民事訴訟法第436條
    第2項、第78條，判決如主文。
中　　華　　民　　國　　111 　年　　7 　　月　　19　　日
                  臺灣臺南地方法院柳營簡易庭
                              法  官  陳協奇
以上正本係照原本作成。
被告如不服本判決，應於送達後20日內，向本院提出上訴狀並表明上訴理由，如於本判決宣示後送達前提起上訴者，應於判決送達後20日內補提上訴理由書（須附繕本）。如委任律師提起上訴者，應一併繳納上訴審裁判費。　　　　　　　　　　　　　　
中　　華　　民　　國　　111 　年　　7 　　月　　19　　日
　　　　　　　　　　　　　　　書記官  洪季杏